臺灣臺北地方法院刑事判決　　　　　　　　　　　　　九十三年度易字第三四七號
　　公　訴　人　臺灣臺北地方法院檢察署檢察官
　　被　　　告　己○○
　　　　　　　　　　　　戶台北縣汐止市○○路八一號四樓
右列被告因詐欺案件，經檢察官提起公訴（九十三年度偵字第二三００號），被告就
被訴事實為有罪之陳述，本院裁定進行簡式審理程序，判決如左：
    主  文
己○○共同連續行使偽造私文書，足以生損害於公眾及他人，累犯，處有期徒刑肆月
，如易科罰金以參佰元折算壹日。附表一所示信用卡背面偽造「chi 」之簽名各壹枚
、附表二、三、四所示信用卡簽帳單特約商店存根聯、銀行存根聯上偽造「chi 」之
簽名（每聯各壹枚）、領取掛號信件登記簿上偽造之「林」、「高」、「黃」簽名各
壹枚，及附表二、三、四所示之信用卡簽帳單顧客存根聯，均沒收。
    事  實
一、己○○於民國七十六年一月二十五日因違反懲治盜匪條例等案件經台灣基隆地方
    法院判處執行有期徒刑三年，緩刑五年確定，緩刑期歎緩刑未經撤銷。於八十七
    年六月二十三日因詐欺案件經台灣士林地方法院科處罰金五千元，八十八年五月
    十三日確定，於八十九年十一月二十六日易服勞役執行完畢；於八十八年三月三
    十日因偽造文書案件經台灣基隆地方法院判處拘役五十日，八十八年五月三日確
    定，於八十八年五月二十七日執行完畢；於八十八年九月二十七日因妨害自由案
    件經台灣基隆地方法院判處有期徒刑六月，八十八年十一月二日確定，於八十八
    年三月三十一日因竊盜件經台灣基隆地方法院判處有期徒刑一年，八十八年五月
    十七日確定，於八十八年四月六日因搶奪案件經台灣基隆地方法院判處有期徒刑
    十月，八十八年五月三日確定，上開三罪經裁定應執行有期徒刑二年二月確定，
    並經送監執行，刑期起算日期八十八年七月十六日，於八十九年十月十二日因縮
    短刑期假釋出監，而於九十年四月十七日假釋付保護管束期滿，假釋未經撤銷，
    刑期執行完畢。另於八十九年一月二十八日因公共危險案件經台灣基隆地方法院
    判處拘役五十日，八十九年三月二十六日確定，於八十九年十二月二十五日執行
    完畢。
二、己○○於九十二年三月間在台北市○○○路某一家網咖店結識一名姓名、住居所
    均不詳自稱「小陳」之二十五、二十六歲男子，於九十二年三月中、下旬某日，
    「小陳」邀己○○持用他人信用卡刷卡消費、購物及預借現金，並允諾持卡交易
    ，每新台幣（下同）一萬均可分得三千或四千不等之代價，己○○為賺錢花用，
    與「小陳」共同基於意圖為自己不法所有及不法利益以及行使偽造私文書之犯意
    聯絡與行為分擔，且基於概括犯意，由己○○先九十二年五月三十日撥打電話至
    中國信託商業銀行，將「小陳」提供之丙○○、乙○○二人之信用卡資料告知銀
    行之語音信箱供銀行人別審核，進而佯以信用卡磁條毀損，要求補發新卡與更改
    寄帳地址為「小陳」承租之台北市中山區○○○路一○八之三號十一樓之十一地
    址，復於九十二年六月二日己○○又撥打電話至國泰銀行，將「小陳」提供之戊○○之信用上資料告知銀行之語音信箱供銀行人別審核，進而佯以信用卡磁條毀
    損，要求補發新卡與更改寄帳地址為台北市中山區○○○路一○八之三號十一樓
    之十一地址，致使前開銀行均誤以為係真正持卡人本身所為，中國信託商業銀行
    於九十二年六月四日寄送附表一所示之乙○○之信用卡至台北市中山區○○○路
    一○八之三號十一樓之十一，而己○○經「小陳」電話聯絡後前往台北市中山區
    ○○○路一○八之三號警衛室服務台，在領取掛號信件登記簿上收文機關「乙○○」欄下偽簽「林」字，偽造完成乙○○收取上開中國信託商業銀行寄送之郵件
    之意思之私文書後，再行使持交還警衛室服務台，而取得中國信託商業銀行之乙○○信用卡（信用卡號詳如附表一所示），復於九十二年六月五日，中國信託商
    業銀行及國泰銀行分別寄送附表一所示之丙○○、戊○○之信用卡至台北市中山
    區○○○路一○八之三號十一樓之十一，己○○又經「小陳」電話聯絡後前往台
    北市中山區○○○路一○八之三號警衛室服務台，在領取掛號信件登記簿上收文
    機關「戊○○．丙○○」欄下偽簽「黃」、「高」二字，偽造完成戊○○、丙○○二人收取上開中國信託商業銀行、國泰銀行分別寄送之郵件之意思之私文書後
    ，再行使持交還警衛室服務台，而取得中國信託商業銀行、國泰銀行分別寄送之
    丙○○、戊○○信用卡（信用卡號詳如附表一所示），均足以生損害於乙○○、
    丙○○、戊○○本人及中國信託商業銀行、國泰銀行補發信用卡之正確信，己○○取得上開信用卡號即依「小陳」之吩囑，連續在前揭附表一所示之信用卡背面
    之簽名欄偽造「chi 」簽名一枚，足以為表示乙○○與中國信託商業銀行、丙○○與中國信託商業銀行及戊○○與國泰銀行立契守約及於使用時供特約商店核對
    身分等用意之證明後，其旋即承前揭意圖為自己不法所有及得不法利益之概括犯
    意，連續持上開信用卡（含卡背面「chi 」署名）至附表二、三、四所示之特約
    商店，佯以其即為「乙○○」、「丙○○」、「戊○○」本人，而向各該特約商
    店刷卡購物、消費。而己○○上開刷卡購物、消費之方式均係分別以複寫方式同
    時在附表二、三、四所示特約商店所交付之簽帳單之顧客存根聯、特約商店存根
    聯及銀行存根聯上之偽簽「chi」之署押，一次偽造完成三聯「chi」名義之簽帳
    單，以表示「乙○○」、「丙○○」、「戊○○」在該店消費，其中顧客存根聯
    歸由己○○收執，特約商店存根聯及銀行存根聯則一併持向特約商店行使，致特
    約商店之店員不疑有詐，而陷於錯誤，同意由己○○刷卡消費、購物，嗣後不知
    情之特約商店人員再持銀行存根聯向財團法人聯合信用卡處理中心行使，使該信
    用卡中心陷於錯誤，將簽帳金額墊付給特約商店，足以生損害於乙○○、丙○○
    、戊○○、附表二、三、四所示之發卡銀行及財團法人聯合信用卡處理中心。己○○亦持附表一所示之丙○○信用卡向附表五所示銀行以預借現金之方式，未經
    丙○○同意即在同一部自動付款機接續四次輸入正確信用卡貸款密碼之不正方法
    ，刷卡預借現金，使附表五所示銀行之辨識系統對真正持卡人之識別陷於錯誤，
    而逕由自動付款機交付其所預借之如附表五所示之現金，足生損害於丙○○、附
    表五所示之銀行。嗣因己○○於九十二年五月九日曾撥打電話至花旗商業銀行股
    份有限公司（下稱花旗銀行），將「小陳」提供之甲○○之信用卡資料告知銀行
    之語音信箱供銀行人別審核，並佯以信用卡磁條毀損，要求補寄新卡並更改帳單
    地址至台中市○○○路一一九號二樓之一四，花旗銀行有將新卡寄至前揭台中市
    地址，惟己○○因故未前往領取信用卡，復於九十二年五月三十日撥打電話至花
    旗銀行佯以甲○○之名義，再次以信用卡磁條受損為由要求補發新卡並寄至台北
    市○○○路○段一０八之三號十一樓之十一，此舉使花旗銀行察覺有異，遂立即
    向甲○○本人求證後，發覺受騙，趕緊於同年六月九日向內政部警政署刑事警察
    局報案，警方乃於同日前往台北市○○○路○段一０八之三號十一樓之一一查訪
    ，而於同日十八時二十分許逮捕前往該址冒領信用卡之己○○，並在其身上扣得
    如附表一所示之冒領信用卡三張、磐駿企業有限公司信用卡簽帳單顧客存根聯一
    張（附表四之編號所示之冒刷信用卡簽帳單顧客存根聯）及磐駿企業有限公司
    號碼為ＵＥ00000000之統一發票正本一張。
三、案經內政部警政署刑事警察局移請臺灣台北地方法院檢察署檢察官偵查起訴。
    理  由
一、按刑事訴訟法業已修正而於九十二年二月六日經總統公布，同年九月一日起施行
    。修正後刑事訴訟法增訂第二百七十三條之一第一項規定除被告所犯為死刑、無
    期徒刑、最輕本刑為三年以上有期徒刑之罪、或高等法院管轄第一審案件者外，
    於審判期日前之程序進行中，被告先就被訴事實為有罪之陳述時，審判長得告知
    被告簡式審判程序之旨，並聽取當事人、代理人、辯護人及輔佐人之意見後，裁
    定進行簡式審判程序。經查，本件被告己○○被訴偽造文書等案件，非前開不得
    進行簡式審判程序之案件，經被告於本院審理時就被訴事實為有罪之陳述，且經
    本院告知被告簡式審判程序之旨，聽取被告之意見後，爰依右開刑事訴訟法第二
    百七十三條之一第一項之規定裁定改依簡式審判程序審判之，合先敘明。
二、右揭犯罪事實，業據被告己○○於本院審理時坦承不諱，並經被害人乙○○、丙○○、戊○○、甲○○於九十二年十一月七日警訊時指述及證人丁○○（國泰銀
    行職員）於九十二年六月十日警訊、庚○○（中國信託商業銀行職員）於九十二
    年六月九日警訊、陳金水（花旗銀行職員）於九十二年六月九日警訊時證述甚詳
    ，復有領取掛號信登記簿一紙（九十三年度偵字第二三○○號卷第街九頁）、國
    泰商業銀行信用卡持卡人戊○○之查詢資料四紙（同上偵卷第二十三頁至第二十
    六頁）、聯合信用卡處理中心卡號：0000000000000000之消費
    明細二紙（同上偵卷第二十七頁、第二十八頁）、中國信託商業銀行持卡人「丙○○」、「乙○○」補卡換密碼紀錄（同上偵卷第三十一頁）、中國信託商業銀
    行持卡人丙○○、乙○○消費明細一紙（同上偵卷第三十二頁）、花旗銀行信用
    卡持卡人甲○○換址補卡紀錄一紙（同上偵卷第四十三頁）、卡號：00000
    00000000000（持卡人乙○○）簽帳單商店存根聯十一紙（同上偵卷
    第四十九頁至第五十六頁）、卡號：0000000000000000（持卡
    人丙○○）簽帳單商店存根聯二紙（同上偵卷第五十七頁、第五十八頁）、卡號
    ：0000000000000000（持卡人戊○○）簽帳單商店存根聯二十
    二紙（同上偵卷第六十頁至第八十一頁）、聯合信用卡處理中心卡號：0000
    000000000000、卡號：0000000000000000之消費
    明細各一份（本院卷）（以上皆影本）在卷可稽，與附表一所示之丙○○、乙○○、戊○○信用卡各一張、磐駿企業有限公司信用卡簽帳單持卡人存根聯一張、
    磐駿企業有限公司號碼為ＵＥ00000000之統一發票正本一張扣案可證，
    足徵被告之自白與事實相符，本件事證明確，被告犯行洵堪認定，應依法論科。
三、按在信用卡背面簽名欄簽名，單純自形式上觀察，即足以表示信用卡之簽名者於
    信用卡有效期間內有權使用該信用卡之辨識及證明，另信用卡簽帳單係以文字為
    一定之意思表示，持信用卡刷卡消費時，在簽帳單上簽署姓名，除表示已收受特
    約商店所交付之交易標的物或消費標的，並確認該筆消費之憑證，具有表示法律
    上權利義務關係之證明，故簽帳單性質上除與收據相同外，並且為信用卡發卡銀
    行依據此向簽帳人收款之憑證，故均屬刑法第二百十條之私文書之一種。本件被
    告於各發卡銀行經其電話以信用卡磁條毀損為由要求補發新卡及更改寄帳地址而
    補寄新卡至更改之新址後，前往該新址之警衛室服務台，在領取掛號信件登記簿
    簽「林」、「高」、「黃」而領取信用卡，繼而在各信用卡背面偽造「chi 」之
    簽名，並持各信用卡至特約商店佯以其為持卡人，而偽簽「chi 」之署押偽造簽
    帳單，並持交特約商店行使，使特約商店陷於錯誤，而接受其消費或交付財物之
    行為，係犯刑法第二百十六條、第二百十條之行使偽造私文書罪及同法第三百三
    十九條第一項、第二項之詐欺取財、詐欺得利罪。又被告並無以前開信用卡向金
    融機構提款機預借現金之權，卻利用前開信用卡鍵入預借現金正確密碼，以此不
    正方法，使自動付款設備誤認係有借款權人之真正借款而支付現金並加收手續費
    ，係犯刑法第三百三十九條之二第一項之由自動付款設備取得他人財物罪。又被
    告與「小陳」成年男子就上開各犯行，有犯意聯絡與行為分擔，為共同正犯。被
    告偽造簽名之行為，係偽造私文書之階段行為，為偽造私文書罪所吸收，不另論
    罪。又其偽造私文書之低度行為，為嗣後行使各該偽造私文書之高度行為所吸收
    ，均應僅論以行使偽造私文書罪。又被告於附表二編號（八）、（九）、（十一
    ）所述之「溫莎男子三溫暖」、「錢櫃企業」內消費，向各該店之店員行使前述
    信用卡，而向店員施用詐術佯裝其為該信用卡之合法持卡人，使店員因此陷於錯
    誤，認為係持卡人本人持卡消費，而詐得其當日在該店內消費無庸付帳之利益之
    行為，而非任何有形之財物，此部分之行為應該當於刑法第三百三十九條第二項
    之詐欺得利罪，公訴人起訴認被告此部分至前開「溫莎男子三溫暖」、「錢櫃企
    業」消費之行為係犯刑法第三百三十九條第一項之詐欺取財罪，容有誤會，起訴
    法條應予變更；被告如附表二、三、四各次犯行，先提示行使偽造之信用卡背面
    私文書，繼之行使偽造之簽帳單私文書，係本單一行使偽造私文書犯意之數舉動
    ，屬接續犯，又被告於如附表五所示，於同一日─九十二年六月六日在台北市○○○路○段一九八號「中國國際商業銀行」之同一部自動付款設備─提款機先後
    於十七時四十六分十八秒、十七時四十七分五秒、十七時四十七分四十九秒、十
    七時四十八分三十一秒提領四次現金各二萬元，時間緊密，顯係本於單一提領現
    金之數舉動，核屬接續犯；被告先後持用附表一所示之信用卡（各信用卡背面已
    偽造「chi 」之署押）於如附表二、三、四所示時間、地多次簽帳購物、消費之
    行使偽造私文書及詐欺取財、詐欺得利犯行，分別係時間緊接，各觸犯構成要件
    相同之罪名，顯係基於概括犯意反覆為之，為連續犯，均應依刑法第五十六條之
    規定各論以連續行使偽造私文書一罪、連續詐欺取財、連續詐欺得利一罪，並分
    別加重其刑。被告所犯連續行使偽造私文書罪之目的分別在於連續詐欺取財、詐
    欺得利及由自動付款設備取得他人財物罪，應依刑法第五十五條牽連犯之規定，
    從較重之連續行使偽造私文書罪處斷。至於被告打電話以信用卡磁條毀損為由要
    求補發新卡而取得發卡銀行補發信用卡之目的，在於持以冒名刷卡消費，該信用
    卡雖非無任何財產上價值，然尚難認被告對於該信用卡本身，主觀上係基於為自
    己不法所有犯意為之，公訴人認被告向附表一所示之發卡銀行以電話申請補發取
    得各該信用卡及向花旗銀行申請補發甲○○信用卡部分，另分別犯刑法第三百三
    十九條第一項之詐欺取財既遂罪、第三項之詐欺取財未遂罪，尚有未洽，惟公訴
    人認此部分與前揭持卡向特約商店刷卡購得物品之詐欺取財既遂犯行，有連續犯
    之裁判上一罪關係，本院尚無庸另為無罪之諭知。被告有事實欄一所示之犯罪科
    刑及執行前科，於九十年四月十七日執行完畢搶奪等案件經裁定應執行之有期徒
    刑二年二月，有台灣台北地方法院檢察署刑案資料查註記錄表及台灣高等法院被
    告全國前案紀錄表各一份在卷足稽，被告於五年內再犯上開有期徒刑之四罪，為
    累犯，皆應依刑法第四十七條規定加重其刑，其中行使偽造私文書罪、詐欺取財
    罪及詐欺得利罪部分並均遞加之。爰審酌被告犯罪之動機、目的、手段、生活狀
    況、智識程度、迄今尚未賠償銀行之損失及犯罪後坦承犯行、頗具悔意等一切情
    狀，量處如主文所示之刑，並諭知易科罰金之折算標準。
四、附表一所示信用卡背面偽造之「chi 」之簽名各一枚、附表二、三、四所示信用
    卡簽帳單特約商店存根聯、銀行存根聯上偽造之「chi 」之簽名（每聯各一枚）
    ，及領取掛號信件登記簿上偽造之「林」、「高」、「黃」署押各一枚，均屬偽
    造之署押，雖未扣案，然無證據證明業已滅失，是均應依刑法第二百十九條之規
    定宣告沒收。而附表二、三、四所示信用卡簽帳單特約商店存根聯、銀行存根聯
    均已交付特約商店、發卡銀行收執，均非屬被告所有之物，自不得宣告沒收。另
    附表二、三、四所示之信用卡簽帳單顧客存根聯均已交付被告收執，為被告所有
    之物，且係被告行使偽造私文書及詐欺取財、得利所得之物，除附表四編號所
    示之顧客存根聯已經扣案，其餘未扣案，然並無證據足資證明已經滅失，均應依
    刑法第三十八條第一項第三款規定宣告沒收之，至其上偽造之「chi 」之簽名即
    毋庸重複諭知沒收。
五、據上論斷，應依刑事訴訟法第二百七十三條之一第一項、第二百九十九條第一項
    前段、第三百條，刑法第二十八條、第五十六條、第二百十六條、第二百十條、
    第三百三十九條第一項、第二項、第三百三十九條之二第一項、第五十五條、第
    二百十九條、第三十八條第一項第三款、第四十七條、第四十一條第一項前段，
    罰金罰鍰提高標準條例第一條前段、第二條，判決如主文。
本案經檢察官陳玉萍到庭執行職務
中　　　華　　　民　　　國　　九十三　　年　　 十二 　　月　　　七　　　日
                                 臺灣臺北地方法院刑事第一庭
                                          法  官 林婷立
右正本證明與原本無異。
如不服本判決，應於判決送達後十日內向本院提出上訴狀（應抄附繕本）。告訴人或
被害人如對於本判決不服者，應具備理由請求檢察官上訴，其上訴期間之計算係以檢
察官收受判決正本之日期為準。
                                          書記官 葉志昭
中　　　華　　　民　　　國　　九十三　　年　　 十二 　　月　　　八　　　日
附表一：
 ┌──┬─────┬─────────┬────────────────┐
 │編號│持卡人    │　　發卡銀行　　　│　　　　 信用卡卡號　　　　　　 │
 │　　│　　　　　│　　　　　　　　　│　　　　　　　　　　　　　　　　│
 ├──┼─────┼─────────┼────────────────┤
 │一　│戊○○　　│國泰世華銀行　　　│0000000000000000│
 ├──┼─────┼─────────┼────────────────┤
 │　　│　　　　　│　　　　　　　　　│　　　　　　　　　　　　　　　　│
 │二　│丙○○　　│中國信託銀行　　　│0000000000000000│
 ├──┼─────┼─────────┼────────────────┤
 │　　│　　　　　│　　　　　　　　　│　　　　　　　　　　　　　　　　│
 │三　│乙○○　　│中國信託銀行　　　│0000000000000000│
 └──┴─────┴─────────┴────────────────┘
附表二：
┌───┬───────────────────────────────────┐
│      │乙○○之中國信託銀行信用卡（卡號：0000000000000000）遭│
│      │被告冒刷時、地、金額一覽表，金額共計四萬八千八百六十九元。　　　　　　│
├───┼───┬────────┬─────────────────┬────┤
│編  號│時　間│　特 約 商 店　 │　地　　　　　　　　　　　　　址　│冒刷金額│
├───┼───┼────────┼─────────────────┼────┤
│ (一)   │92/6/4│東帝士量販安樂店│基隆市○○○街十五號Ｂ棟　　　　　│ 9360　 │
├───┼───┼────────┼─────────────────┼────┤
│ (二)   │92/6/4│惠康百貨　　　　│臺北市松山區○○○路○段十九號B1樓│ 3709　 │
├───┼───┼────────┼─────────────────┼────┤
│ (三)   │92/6/4│四季芳庭西餐　　│臺北市○○○路三八○號之一　　　　│　517　 │
├───┼───┼────────┼─────────────────┼────┤
│ (四)   │92/6/5│利綺商行　　　　│臺北市松山區○○○路○段四○之一號│ 4000　 │
├───┼───┼────────┼─────────────────┼────┤
│ (五)   │92/6/5│利綺商行　　　　│臺北市松山區○○○路○段四○之一號│ 4200　 │
├───┼───┼────────┼─────────────────┼────┤
│ (六)   │92/6/5│京樺企業社　　　│臺北市○○○路○段三八號B1　　　　│ 4000　 │
├───┼───┼────────┼─────────────────┼────┤
│ (七)   │92/6/5│東帝士量販安樂店│基隆市○○○街十五號Ｂ棟　　　　　│ 7774　 │
├───┼───┼────────┼─────────────────┼────┤
│ (八)   │92/6/5│溫莎男子三溫暖　│臺北市○○○路○段三八號B1　　　　│ 4200　 │
├───┼───┼────────┼─────────────────┼────┤
│ (九)   │92/6/5│溫莎男子三溫暖　│臺北市○○○路○段三八號B1　　　　│ 4460　 │
├───┼───┼────────┼─────────────────┼────┤
│ (十)   │92/6/5│聚企業有限公司　│基隆市○○區○○路三二號　　　　　│ 5000　 │
├───┼───┼────────┼─────────────────┼────┤
│ (十一)   │92/6/5│錢櫃企業　　　　│臺北市大安區○○○路○段二二號　　│ 1649　 │
└───┴───┴────────┴─────────────────┴────┘
 附表三：
┌───┬───────────────────────────────────┐
│      │丙○○之中國信託銀行信用卡（卡號：0000000000000000）遭│
│      │被告冒刷時、地、金額一覽表，共計金額一萬三千七百七十四元            　│
├───┼───┬────────┬─────────────────┬────┤
│編  號│時　間│ 特約商店及銀行 │　地　　　　　　　　　　　　　址　│冒刷金額│
├───┼───┼────────┼─────────────────┼────┤
│ (一)   │92/6/5│聚企業有限公司　│基隆市○○區○○路三二號　　　　　│ 6000　 │
├───┼───┼────────┼─────────────────┼────┤
│ (二)   │92/6/5│東帝士量販安樂店│基隆市○○○街十五號Ｂ棟　　　　　│ 7774　 │
└───┴───┴────────┴─────────────────┴────┘
附表四：
┌───┬───────────────────────────────────┐
│      │戊○○之國泰銀行信用卡（卡號：0000000000000000）遭被告│
│      │冒刷時、地、金額一覽表，金額共計八萬六千四百零七元。　　　　　　　　　│
├───┼───┬────────┬─────────────────┬────┤
│編  號│時　間│　特 約 商 店　 │　地　　　　　　　　　　　　　址　│冒刷金額│
├───┼───┼────────┼─────────────────┼────┤
│ (一)   │92/6/5│聚企業有限公司　│基隆市○○區○○路三二號　　　　　│ 5000　 │
├───┼───┼────────┼─────────────────┼────┤
│ (二)   │92/6/5│大潤發　　　　　│基隆市○○○街十五號Ｂ棟　　　　　│ 7774　 │
├───┼───┼────────┼─────────────────┼────┤
│ (三)   │92/6/6│浪漫一生　　　　│臺北市○○○路四一三號二樓　　　　│　484　 │
├───┼───┼────────┼─────────────────┼────┤
│ (四)   │92/6/6│蕾蒂皮飾　　　　│基隆市○○路五二號B1　　　　　　　│　4000　│
├───┼───┼────────┼─────────────────┼────┤
│ (五)   │92/6/7│紅蕃茄　　　　　│基隆市○○路四二號八樓　　　　　　│　6900　│
├───┼───┼────────┼─────────────────┼────┤
│ (六)   │92/6/7│惠康百貨　　　　│臺北市○○○路○段十九號B1　　　　│　1505　│
├───┼───┼────────┼─────────────────┼────┤
│ (七)   │92/6/7│凱薩世界　　　　│臺北市○○○路○段三三七號十五樓　│　8400　│
├───┼───┼────────┼─────────────────┼────┤
│ (八)   │92/6/7│雅木家俱　　　　│臺北縣汐止市○○路○段三○○號　　│　7350　│
├───┼───┼────────┼─────────────────┼────┤
│ (九)   │92/6/7│雅木家俱　　　　│臺北縣汐止市○○路○段三○○號　　│　8000　│
├───┼───┼────────┼─────────────────┼────┤
│ (十)   │92/6/7│主婦服裝　　　　│基隆市○○路十二號　　　　　　　　│　3167　│
├───┼───┼────────┼─────────────────┼────┤
│ (十一)   │92/6/7│主婦服裝　　　　│基隆市○○路十二號　　　　　　　　│　 890　│
├───┼───┼────────┼─────────────────┼────┤
│ (十二)   │92/6/7│家樂福　　　　　│臺北縣汐止市○○○路○段一○八號　│　5891　│
├───┼───┼────────┼─────────────────┼────┤
│ (十三)   │92/6/8│紅陽科技　　　　│臺北縣蘆洲市○○路三六四號十三樓　│　6900　│
├───┼───┼────────┼─────────────────┼────┤
│ (十四)   │92/6/8│惠康百貨　　　　│臺北縣汐止市○○○路二五六號　　　│　1050　│
├───┼───┼────────┼─────────────────┼────┤
│ (十五)   │92/6/8│萬家福　　　　　│臺北市○○路五三號B1、B2　　　　　│　5667　│
├───┼───┼────────┼─────────────────┼────┤
│ (十六)   │92/6/8│萬家福　　　　　│臺北市○○路五三號B1、B2　　　　　│　 545　│
├───┼───┼────────┼─────────────────┼────┤
│ (十七)   │92/6/8│萬家福　　　　　│臺北市○○路五三號B1、B2　　　　　│　 354　│
├───┼───┼────────┼─────────────────┼────┤
│ (十八)   │92/6/8│全虹　　　　　　│基隆市○○○路六十號　　　　　　　│　1600　│
├───┼───┼────────┼─────────────────┼────┤
│ (十九)   │92/6/8│婕登藥局　　　　│基隆市○○路八十號　　　　　　　　│　 800　│
├───┼───┼────────┼─────────────────┼────┤
│ (二十)   │92/6/8│婕登藥局　　　　│基隆市○○路八十號　　　　　　　　│　1600　│
├───┼───┼────────┼─────────────────┼────┤
│    │92/6/9│亨都有限公司　　│臺北市○○○路○段七七號　　　　　│　7600　│
├───┼───┼────────┼─────────────────┼────┤
│    │92/6/9│磐駿企業有限公司│臺北市○○○路○段一五二號　　　　│　 930　│
└───┴───┴────────┴─────────────────┴────┘
附表五：
┌───┬───────────────────────────────────┐
│      │丙○○之中國信託銀行信用卡（卡號：0000000000000000）遭│
│      │預借現金時、地、金額一覽表，共計金額八萬元                          　│
├───┼────────┬────────────────┬─────────┤
│編  號│時   間         │ 特約銀行                       │  預借金額        │
├───┼────────┼────────────────┼─────────┤
│ (一)   │92/6/6 17:46:18 │中國國際商業銀行（台北市○○○路│ 新台幣二萬元     │
│      │                │三段一九八號）                  │                  │
├───┼────────┼────────────────┼─────────┤
│ (二)   │92/6/6 17:47:05 │同上                            │ 新台幣二萬元     │
├───┼────────┼────────────────┼─────────┤
│ (三)   │92/6/6 17:47:49 │同上                            │ 新台幣二萬元     │
├───┼────────┼────────────────┼─────────┤
│ (四)   │92/6/6 17:48:31 │同上                            │ 新台幣二萬元     │
└───┴────────┴────────────────┴─────────┘
附錄論罪科刑法條：
中華民國刑法第二百一十條
(偽造變造私文書罪)
偽造、變造私文書，足以生損害於公眾或他人者，處五年以下有期徒刑。
中華民國刑法第二百一十六條
(行使偽造變造或登載不實之文書罪)
行使第二百十條至第二百十五條之文書者，依偽造、變造文書或登載不實
事項或使登載不實事項之規定處斷。
中華民國刑法第三百三十九條
(普通詐欺罪)
意圖為自己或第三人不法之所有，以詐術使人將本人或第三人之物交付者
，處五年以下有期徒刑、拘役或科或併科一千元以下罰金。
以前項方法得財產上不法之利益或使第三人得之者，亦同。
前二項之未遂犯罰之。
中華民國刑法第三百三十九條之二
意圖為自己或第三人不法之所有，以不正方法由自動付款設備取得他人之
物者，處三年以下有期徒刑、拘役或一萬元以下罰金。
以前項方法得財產上不法之利益或使第三人得之者，亦同。
